臺灣臺中地方法院交通事件裁定　　　100年度交聲字第1208號
原處分機關　交通部公路總局臺中區監理所
異　議　人
即受處分人　李杰
上列受處分人因違反道路交通管理處罰條例案件，對於交通部公
路總局臺中區監理所中華民國100年3月23日所為之裁決（中監違
字第裁60-GF0000000號裁決書），聲明異議，本院裁定如下：
    主  文
異議駁回。
    理  由
一、原處分機關略以：異議人即受處分人李杰（下稱異議人）於
    民國100年2月22日8時46分許，駕駛車牌號碼G2-5728號自小
    客車，在臺中市○○○路與三民西路口，因「闖紅燈（直行
    ）」之違規，為臺中市政府警察局第四分局南屯派出所員警
    以中市警交字第GF0000000號舉發違反道路交通管理事件通
    知單（下稱舉發通知單）當場攔停舉發。異議人於期限內申
    訴，經舉發機關查復，仍有不服，本所遂於100年3月23日以
    中監違字第裁60-GF0000000號裁決書，依道路交通管理處罰
    條例第53條第1項規定，處罰鍰新臺幣（下同）2,700元，並
    依同法第63條第1項規定，記違規點數3點；逾期則依裁決書
    處罰主文規定裁處。
二、聲明異議意旨略以：伊於上開時間經文心南路由北向南行駛
    ，經三民西路口時，車子已過停止線，燈號此時已變為紅燈
    。（因為此路口捷運施工分隔島築籬封閉，且占內線車道位
    置）伊駛於被限縮的內線車道上，伊減速待右側車道的車輛
    駛過後，再切入右側車道直行（此時伊為最後通過的車子）
    也讓警員誤以為伊是紅燈後再行通過的車輛，此時警員根本
    被築籬擋住，看不到實際狀況，爰聲明異議等語。
三、按汽車駕駛人，行經有燈光號誌管制之交岔路口闖紅燈者，
    處1,800元以上5,400元以下罰鍰，道路交通管理處罰條例第
    53條第1項定有明文。另汽車駕駛人駕駛汽車違反道路交通
    管理處罰條例第53條第1項規定者，除應依該條所規定之罰
    鍰處罰外，並應予以記違規點數3點，復為道路交通管理處
    罰條例第63條第1項第3款所明定。
四、本件異議人固以前開情詞置辯，惟查：
（一）異議人駕駛車牌號碼G2-5728號自小客車，於上揭時、地，
      因「闖紅燈（直行）」之違規，為臺中市政府警察局第四
      分局南屯派出所員警當場攔停舉發，異議人於期限內到案
      申訴，經向原舉發單位查證違規屬實，原處分機關遂依法
      裁罰等情，有臺中市警察局中市警交字第GF0000000號舉
      發通知單、臺中市政府警察局第四分局100年3月9日中市
      警四分交字第1000006119號函及原處分機關上開裁決書等
      在卷可稽。
（二）證人即舉發警員胡瑞麟於本院訊問時到庭具結證稱：「當
      時我是站在三民西路與文心南路口，我站在北往南方向，
      文心南路的路邊，號誌燈下往南大約10公尺的地方，我站
      在該位置文心南路北往南行經車輛我都可以看得很清楚，
      當時異議人並沒有讓外側車道先走的情形，也沒有看到他
      停在停止線一時無法動彈的情形，我只有看到他紅燈直線
      速度蠻快的闖過來，所以我才鳴哨攔查，告訴他違規事件
      然後開單舉發。」、「（問：你站的位置有無可能被圍籬
      擋住視線？）異議人是北往南方向行駛，該方向沒有被圍
      籬擋住的問題，因為圍籬是捷運施工架設的就是原來分隔
      島的位置跟直行的方向無關，也沒有擋住視線的問題，本
      件異議人確實有闖紅燈我們才開單舉發。」、「（問：你
      不是站在圍籬另一側，而是站在文心南路同方向？）是的
      ，我可以看得清楚文心南路北往南方向的所有車輛，但是
      南往北的車輛我沒有辦法看到，因為被圍籬擋到，本件異
      議人是北往南方向所以我看得很清楚。」、「（問：該路
      口的南北向是彎的嗎？）該路口是有點幅度沒有錯，但是
      我站立的位置可以看到文心南路北往南的車輛行車動態，
      文心南路與三民西路口是一個很大的路口，應該寬度有20
      公尺，我站的位置號誌燈往南又大約10公尺的方向，我可
      以看到文心南路北往南的行車動態，如果我有看到異議人
      確實有因為道路縮減的問題被迫超出停止線，我絕對不會
      開單，本件異議人並沒有這個情形，本件舉發時我有錄影
      、錄音，異議人當時有跟我說他沒有闖紅燈，但他當時沒
      有陳述的如同今天這個清楚，異議人今天的陳述與我當時
      看到的情形不同，我看到的情形他確實是直直的闖紅燈過
      來，所以我才開單舉發他。」、「（提示本院卷內異議人
      聲明異議狀所附照片）受處分人提供的照片無法看到我當
      時站立的位置，因為這張照片是南往北的方向拍的，異議
      人是跑到對向車道拍照，當然無法看到我當時站立的位置
      ，他應該要在照片中TOYOTO車輛的位置來拍照才對。」等
      語綦詳，佐以證人提出之舉發路口相片，足見證人胡瑞麟
      攔停異議人之位置，在號誌燈下往南大約10公尺的地方可
      以清楚看到文心南路北往南的車輛行車動態，而圍籬所在
      位置並未阻擋視線，其對於異議人闖紅燈直行之違規行為
      當無誤判之可能。復參諸異議人亦於本院訊問時陳稱：伊
      與證人胡瑞麟並不相識，素無怨隙，且證人胡瑞麟復為依
      法執行公務之執勤員警等情，則證人胡瑞麟於執行公務時
      ，即受行政懲處責任之監督，並到庭具結作證更以刑罰擔
      保其真實性，衡情，其應無甘冒行政懲處及刑法偽證罪責
      任而恣意誣陷異議人之理，是證人前開證詞應堪信為真實
      。又本院亦查無任何證據足資證明執勤警員有捏造事實、
      違法取締之情事，異議人復未提出任何對其有利之證據供
      本院參酌，其否認違規之情，自不足採。是異議人於前揭
      時、地，駕駛車牌號碼G2-5728號自小客車，而有「闖紅
      燈（直行）」之違規事實，已臻明確。異議人上開所辯，
      要係卸責之詞，顯無可採。
五、綜上所述，本件違規事證明確，原處分機關依道路交通管理
    處罰條例第53條第1項及第63條規定，裁處異議人罰鍰2,700
    元，並記違規點數3點，核無違誤，本件異議為無理由，應
    予駁回。
據上論斷，應依道路交通管理處罰條例第87條第2項，道路交通
事件處理辦法第18條，裁定如主文。
中    華    民    國   100    年    5     月    4     日
                  交通法庭    法  官  王世華
以上正本證明與原本無異。
如不服本裁定應於送達後5日內向本院提出抗告狀(應附繕本)並
敘述抗告之理由。
                              書記官  張禎庭
中    華    民    國   100    年    5     月    4     日